【裁判字號】    98,上訴,615
【裁判日期】    980709
【裁判案由】    毒品危害防制條例
【裁判全文】
臺灣高等法院臺南分院刑事判決    98年度上訴字第615號
上  訴  人
即  被  告  甲○○
上列上訴人因違反毒品危害防制條例案件，不服臺灣臺南地方法
院98年度訴字第420號、98年度訴字第502號中華民國98年4月27
日第一審判決（起訴案號：臺灣臺南地方法院檢察署98年度營毒
偵字第79、90號），提起上訴，本院判決如下：
    主  文
上訴駁回。
    理  由
一、按刑事訴訟法第三百五十條、第三百六十一條、第三百六十
    二條、第三百六十七條規定，不服地方法院之第一審判決而
    上訴者，須提出上訴書狀，並應敘述具體理由，此為上訴必
    備之程式；如所提之書狀未敘述上訴理由，或僅曾以言詞陳
    述上訴理由者，均應於上訴期間屆滿後二十日內補提理由書
    於第一審法院。第一審法院經形式審查，認逾期未補提上訴
    理由者，應定期間先命補正；逾期未補正者，為上訴不合法
    律上之程式，應以裁定駁回。倘已提出上訴理由，但所提非
    屬具體理由者，則由第二審法院以上訴不合法律上之程式，
    判決駁回。而所謂具體理由，必係依據卷內既有訴訟資料或
    提出新事證，指摘或表明第一審判決有何採證、認事、用法
    或量刑等足以影響判決本旨之不當或違法，而構成應予撤銷
    之具體事由，始克當之（例如：依憑證據法則具體指出所採
    證據何以不具證據能力，或依憑卷證資料，明確指出所為證
    據證明力之判斷如何違背經驗、論理法則）；倘僅泛言原判
    決認定事實錯誤、違背法令、採証違法、判決不公、量刑失
    之過重或輕縱，而未依上揭意旨指出具體事由，或形式上雖
    已指出具體事由，然該事由縱使屬實，亦不足以認為原判決
    有何不當或違法者（例如：對不具有調查必要性之證據，法
    院未依聲請調查亦未說明理由，或援用證據不當，但除去該
    證據仍應為同一事實之認定），皆難謂係具體理由，而應認
    其上訴為不合法律上之程式（最高法院九十七年台上字第八
    九二號判決、九十七年台上字第三二六七號判決意旨及法院
    辦理刑事訴訟案件應行注意事項第一六二點參照）。
二、本件上訴意旨略以：上訴人即被告甲○○因施用第一級毒品
    ，又施用第二級毒品共二罪，經檢察官提起公訴及追加起訴
    ，經法院合議庭裁定簡式審判程序判決，判決施用第一級毒
    品判刑八月，及第二級毒品判刑四月有期徒刑，應執行有期
    徒刑一年二月，被告不服法院第一審判決，被告在法院所說
    屬實，也有悔過之心，認為一審判決過重，為此提出上訴，
    以維護被告自身之權利等語。
三、經查：本件上訴人即被告甲○○雖已敘述上訴理由，但其上
    訴理由，僅泛以坦承犯行、具有悔過之心等因素，請求本院
    從輕判決，惟原審判決已於理由欄中說明被告罪刑成立之理
    由，從形式上觀察，原判決並無認定事實錯誤、或違背法令
    之情形可言，並於審酌「被告前因施用毒品案件前科，經送
    觀察、勒戒及強制戒治後，猶未能戒絕革除惡習，再犯施用
    第一、二級毒品罪，顯見其意志力甚為薄弱，迄未能戒除毒
    癮，惟念其施用毒品所生危害，本質上乃屬自我戕害身心健
    康之行為，對於他人生命、身體、財產等法益，尚無危害，
    且其犯後坦承，態度良好，復未受刑罰科刑執行前科，有臺
    灣高等法院被告前案紀錄表在卷可參等一切情狀」後，就被
    告所犯施用第一級毒品，共二罪，各處有期徒刑八月，又施
    用第二級毒品，處有期徒刑四月，並定應執行刑為有期徒刑
    一年二月，顯已考量被告犯後態度良好、具有悔過之心等因
    素；又施用第一級毒品罪之法定刑為「六月以上五年以下有
    期徒刑」，施用第二級毒品罪之法定刑為「三年以下有期徒
    刑」，原判決所宣告如上揭之刑，亦無量刑過重之違誤。乃
    被告甲○○未依據卷內既有訴訟資料或提出新事證，具體指
    摘或表明第一審判決有何認事採證不當或違法之事由，而以
    上開理由指稱原判決不當，揆諸前開說明，其上訴理由，自
    難謂係具體理由。是上訴人即被告甲○○之上訴顯不合法律
    上之程式，爰依刑事訴訟法第三百六十七條前段之規定，駁
    回其上訴，並不經言詞辯論為之。
四、據上論斷，應依刑事訴訟法第三百六十七條前段、第三百七
    十二條，判決如主文。
中    華    民    國    98    年    7     月    9     日
                  刑事第四庭    審判長法  官  吳志誠
                                      法  官  高明發
                                      法  官  陳珍如
以上正本證明與原本無異。
施用第2級毒品部分不得上訴。
其餘部分如不服本判決應於收受送達後10日內向本院提出上訴書
狀，其未敘述上訴理由者，並得於提起上訴後10日內向本院補提
理由書（均須按他造當事人之人數附繕本）「切勿逕送上級法院
」。
                                      書記官  岑  玢
中    華    民    國    98    年    7     月    9     日


司法院資訊處製作；財團法人民間司法改革基金會備份。
